# 请教陈版及各位老师——关于在建工程问题

提问人：呆子杜兰特 时间：2019-11-25 06:30:20
同一地块由同一集团内的不同公司共同开发，在建工程以开给各自公司抬头的发票入账，审价的时候这块在建工程如何转固，是各自按账上金额的转固，还是需要合并到一个公司账上？如果要合并的话，税务上有什么要注意的事项。还有部分在建工程项目，发票是开给产权单位 A 的，但是公司 A通过往来款把这部分在建工程转移到公司B，公司 B的转固是否需要公司 A再次开票给公司 B

回答人：chenyiwei
会计上确认资产的依据不是法律上的产权，而是相关经济利益能否流入，以及能否控制这些经济利益。
就本案例而言，应关注各公司是否分别控制其自己开发的部分，即对其自己开发的部分有独立的使用权，并可获取相应的经济利益；以及各公司开发的部分之间有无明确界限。如果是，则应分别确认为各公司的资产。
涉及税务问题，建议咨询税务专业人士意见。